臺灣臺北地方法院刑事判決　　　　　　　　　　　　　九十一年度易字第二七三號
　　公　訴　人　臺灣臺北地方法院檢察署檢察官
　　被　　　告　甲○○
右列被告因竊盜案件，經檢察官聲請以簡易判決處刑（九十年度偵字第二四五二二號
號），本院認不宜以簡易判決處刑，改依通常程序審理，判決如左：
    主      文
甲○○竊盜，處拘役伍拾玖日。如易科罰金，以佰元折算壹日。
    事      實
一、甲○○意圖為自己不法之所有，於民國九十年十月廿六日下午五時許在其工作之
    台北巿中正區○○路三十二號遠東百貨股份有限公司二樓瑪莉官化妝品專櫃竊取
    其同事乙○○所有之三星牌、型號Ａ二八八行動電話乙支，得手後將該行動電話
    帶回家；嗣經乙○○檢視監視錄影帶始查知上情。
二、案經台北巿政府警察局中正第一分局報請臺灣臺北地方法院檢察署檢察官偵查起
    訴。
    理      由
一、訊據被告甲○○對於右開客觀犯罪事實雖供承不諱，惟辯稱伊係因開玩笑始將上
    開行動電話藏起來，並未意圖為自己不法之所有云云，然查：
 (一) 被告甲○○於本院審理中自承其工作之瑪莉官化妝品專櫃上有可上鎖之櫃子，
      而衡諸常情，倘被告甲○○僅係因開玩笑始將上開乙○○所有之行動電話藏起
      來，本應將該行動電話暫時存放於其工作之專櫃上可上鎖之櫃子中，待其向乙
      ○○說明僅係因開玩笑始將上開行動電話藏起來時再直接還給乙○○；惟被告
      甲○○自承伊於取得乙○○所有之行動電話後就將行動電話帶回家了 (參本院
      九十一年三月十九日審判筆錄) ，是被告於將行動電話置於自己實力支配之下
      後更進而帶回家，使乙○○無從於其工作之瑪莉官化妝品專櫃上尋獲，顯係意
      圖為自己不法之所有，並非僅係開玩笑而已。
 (二) 乙○○於發現其所有之行動電話失竊後，曾於案發當日晚上先後打三次電話與
      被告甲○○，而前二次電話中甲○○均否認有拿上開行動電話，迄第三次電話
      中乙○○表示在看了監視錄影帶並確定的確係甲○○所竊後，甲○○始承認有
      拿乙○○之行動電話等情，業據被告甲○○於警訊、偵查及本院供認在卷，並
      經乙○○證述屬實，故若甲○○果真係開玩笑，在周女初次打電話問伊時即應
      承認係伊拿了上開行動電話並藏起來，焉有周女看了監視錄影帶確定係被告所
      竊後，再三追問始不得不承認之理？
 (三) 被告甲○○雖辯稱瑪莉官化妝品專櫃正前方上有監視器，伊若有意竊取上開行
      動電話，衡情不可能置監視器於不顧云云；惟行竊之人亦非均行事謹慎之人，
      縱係慣竊亦有可能因一時大意而於犯罪現場留下蛛絲馬跡，更何況一般之人？
      且衡諸論理法則，亦不得因犯罪手法粗劣反得到果為因，進而推論無犯罪之意
      圖；又被告倘自知其行徑均已為專櫃正前方上之監視器攝錄下來，當應於乙○
      ○第二次打電話告訴被告已在監視錄影帶發現被告竊取乙○○之行動電話時即
      行承認係伊拿了上開行動電話並藏起來，焉有周女看了監視錄影帶確定係被告
      所竊後第三次打電話給被告，再三追問始不得不承認之理？是被告此部辯解亦
      非合乎常理，自難採信。
    綜上所析，被告所辯並未意圖為自己不法之所有云云，顯係圖卸刑責之詞，不足
    採信。又周女事後因與被告達成民事和解，而於和解書上載明被告並無竊取 (上
    開行動電話) 之意字樣之簽名，應係事後迴護之意，亦不足採認，此外，前開犯
    罪事實，並據被害人乙○○指訴不移，並據證人吳珮琳於警訊時證述屬實，且有
    贓物認領保管收據乙份及監視錄影帶所翻拍之照片四張在卷可資佐證，被告犯行
    堪以認定。
二、核被告所為，係犯刑法第三百二十條第一項之竊盜罪。爰審酌被告於本院審理中
    並未完全坦承犯行，及被告之品行、犯罪動機、目的、手段、生活狀況、智識程
    度、犯罪所生之損害及與被害人達成民事和解，有和解書一份在卷可參等情狀，
    量處如主文所示之刑並諭知易科罰金之折算標準，以資懲儆。
據上論斷，應依刑事訴訟法第二百九十九條第一項前段、第四百五十二條，刑法第三
百二十條第一項、第四十一條第一項前段，罰金罰鍰提高標準條例第一條前段、第二
條，判決如主文。
本案經檢察官蔡立文到庭執行職務
中      華      民      國    九十一    年      三      月    二十九    日
                                    臺灣臺北地方法院刑事第二庭
                                        法  官  張  宇  樞
右正本證明與原本無異。
如不服本判決，應於判決送達後十日內向本院提出上訴狀(應抄附繕本)。告訴人或被
害人如對於本判決不服者，應具備理由請求檢察官上訴，其上訴期間之計算係以檢察
官收受判決正本之日期為準。
                                        書記官  楊  麗  娟
中      華      民      國    九十一    年      四      月      一      日
本案論罪科刑法條全文：
刑法第三百二十條第一項
意圖為自己或第三人不法之所有，而竊取他人之動產者，為竊盜罪，處五年以下有期
徒刑、拘役或五百元以下罰金。
